# 支付各项税费的现金流出营业税及附加计算方法为什么特殊？

提问人：wufaxian 时间：2019-11-17 06:30:11
如下图，所得税都是 “应交的” 年初减年末，为什么支付的营业税和附加就直接引用，不用 “应交” 年初减年末。
应交税费.jpg (410.26 KB, 下载次数: 0)
4 天前上传

回答人：chenyiwei
这只是一种表述方式而已。也可以表述为【应交税费的相应明细的期初数减去期末数之差 + 税金及附加的本期发生额】。